臺灣新北地方法院刑事判決
111年度審交易字第766號
公  訴  人  臺灣新北地方檢察署檢察官
被      告  辜伯川


上列被告因公共危險案件，經檢察官提起公訴（111年度偵字第1
7371號），被告於準備程序中就被訴之事實認罪，檢察官聲請改
依協商程序而為判決，本院裁定行協商程序，並判決如下：
    主  文
辜伯川犯不能安全駕駛動力交通工具罪，處有期徒刑貳月，如易
科罰金，以新臺幣壹仟元折算壹日。
    事實及理由
一、本案被告辜伯川已認罪，經檢察官與被告於審判外達成協商
    合意，合意內容如主文所示。經查，上開協商合意並無刑事
    訴訟法第455 條之4 第1 項所列情形之一，檢察官聲請改依
    協商程序而為判決，本院爰不經言詞辯論，於協商合意範圍
    內為協商判決。
二、本案犯罪事實及證據，除補充「被告辜伯川於111 年8 月3
    日本院準備程序及協商程序中之自白（參本院卷附當日各該
    筆錄）」為證據外，餘均引用附件即檢察官起訴書之記載。
三、論罪科刑：
  ㈠核被告所為，係犯刑法第185條之3第1項第1款之公共危險罪
    。
  ㈡爰依協商結果判決如主文所示之刑，並諭知易科罰金之折算
    標準。
四、本判決係依刑事訴訟法第455 條之8 準用同法第454 條所製
    作之協商判決，依法僅需記載犯罪事實、證據名稱及應適用
    之法條，並得以簡略方式為之，如認定之犯罪事實、證據及
    應適用之法條，與檢察官起訴書之記載相同者，得引用之，
    附此敘明。
五、處罰條文：
  ㈠刑法刑法第185條之3第1項第1款、第41條第1項前段。
  ㈡刑法施行法第1條之1第1項。
六、協商判決除有刑事訴訟法第455條之4第1項第1款於本訊問程
    序終結前，被告撤銷協商合意或檢察官撤回協商聲請者；第
    2 款被告協商之意思非出於自由意志者；第4 款被告所犯之
    罪非第455 之2 第1 項所定得以協商判決者；第6 款被告有
    其他較重之裁判上一罪之犯罪事實者；第7 款法院認應諭知
    免刑或免訴、不受理者情形之一，及違反同條第2 項「法院
    應於協商合意範圍內為判決；法院為協商判決所科之刑，以
    宣告緩刑或2 年以下有期徒刑、拘役或罰金為限」之規定者
    外，檢察官與被告均不得上訴。
七、如有上開可得上訴情形，應於收受判決送達後20日內向本院
    提出上訴書狀（應敘述具體理由並附繕本）。上訴書狀如未
    敘述理由，則應於上訴期間屆滿後20日內補提理由書於本院
    。
本案經檢察官蕭擁溱偵查起訴，由檢察官黃明絹到庭執行職務。
中　　華　　民　　國　　111 　年　　8 　　月　　10　　日
                  刑事第二十四庭法　官 潘 長 生
上列正本證明與原本無異。
                                書記官  許 雅 琪 
中    華    民    國   111    年    8     月    10    日
附錄本案論罪科刑法條全文：
中華民國刑法第185 條之3
駕駛動力交通工具而有下列情形之一者，處3 年以下有期徒刑，
得併科30萬元以下罰金：
一、吐氣所含酒精濃度達每公升零點二五毫克或血液中酒精濃度
    達百分之零點零五以上。
二、有前款以外之其他情事足認服用酒類或其他相類之物，致不
    能安全駕駛。
三、服用毒品、麻醉藥品或其他相類之物，致不能安全駕駛。
因而致人於死者，處3 年以上10年以下有期徒刑，得併科2 百萬
元以下罰金；致重傷者，處1 年以上7 年以下有期徒刑，得併科
 1 百萬元以下罰金。
曾犯本條或陸海空軍刑法第54條之罪，經有罪判決確定或經緩起
訴處分確定，於十年內再犯第1 項之罪因而致人於死者，處無期
徒刑或5 年以上有期徒刑，得併科3 百萬元以下罰金；致重傷者
，處3 年以上10年以下有期徒刑，得併科2 百萬元以下罰金。
--------------------------------------------------------
附件：
臺灣新北地方檢察署檢察官起訴書
                                    111年度偵字第17371號
　被　　　告　辜伯川　男　54歲（民國00年0月0日生）
　　　　　　　　　　　住○○市○○區○○街000巷0弄00號
                      國民身分證統一編號：Z000000000號
上列被告因公共危險案件，已經偵查終結，認應該提起公訴，茲
將犯罪事實及證據並所犯法條分敘如下：
　　　　犯罪事實
一、辜伯川於民國111年3月29日15時30分許起至同日15時35分許
    止，在新北市樹林區八德街上之工地內飲用酒類後，隨即騎
    乘車牌號碼000-0000號普通重型機車上路，欲返回新北市○○
    區○○街000巷0弄00號住處。嗣於同日15時53分許，行經新北
    市樹林區中華路與太元街口，欲左轉進入太元街口時，因酒
    後操作能力不佳，不慎與楊東璋所騎乘之車牌號碼000-0000
    號普通重型機車發生碰撞，致楊東璋人車倒地受有傷害（過
    失傷害未據告訴）。經警到場處理，於同日16時32分許，測
    得其吐氣酒精濃度測定值為每公升0.23毫克，回推其騎車發
    生車禍時所含酒精濃度達每公升0.2708毫克（以酒精代謝率
    每小時每公升0.0628毫克計算，回溯車禍發生時間共計約39
    分，計算式：0.23＋0.0628×（39÷60）=0.2708，小數點後第
    四位後無條件捨去）。
二、案經新北市政府警察局樹林分局報告偵辦。
　　　　證據並所犯法條
一、證據清單及待證事實
編號 證據名稱 待證事實 1 被告辜伯川於警詢及偵查中之供述  被告坦承於上揭時、地，酒後騎乘機車上路之事實，惟辯稱 ：當時伊看到證人楊東璋騎車直行過來，伊要閃避已經來不及云云。 2 證人楊東璋於警詢中之證述  被告酒後騎乘機車肇事之事實。 3 道路交通事故現場圖、道路交通事故調查報告表(一)、（二）、現場暨車損照片共18張、吐氣酒精濃度檢測程序暨拒測法律效果確認單、當事人酒精測定紀錄表、新北市政府警察局舉發違反道路交通管理事件通知單、財團法人工業技術研究院呼氣酒精測試器檢定合格證書表各1份  告訴人與被告於上揭時、地發生車禍，且經警於同日16時32分許對被告實施酒測，結果測得其吐氣酒精濃度達每公升0.23毫克，回推其騎車發生車禍時所含酒精濃度達每公升0.2708毫克之事實。 4 刑法第一百八十五條之三案件測試觀察紀錄表1份 測試結果，被告有身體前後或左右搖擺不定之情形。 
二、核被告所為，係犯刑法第185條之3第1項第1款之公共危險罪
    嫌。
三、依刑事訴訟法第251條第1項提起公訴。
　此　致
臺灣新北地方法院
中　　華　　民　　國　 111　　年　　5 　　月　　20　　日
　　　　　　　　　　　　　　　檢　察　官　蕭擁溱
本件正本證明與原本無異
中　　華　　民　　國　 111　　年　　6 　　月　　1 　　日
                              書  記  官  陳玟潓
附錄本案所犯法條全文：
中華民國刑法第185條之3。
駕駛動力交通工具而有下列情形之一者，處 3 年以下有期徒刑
，得併科 30 萬元以下罰金：
一、吐氣所含酒精濃度達每公升零點二五毫克或血液中酒精濃度
    達百分之零點零五以上。
二、有前款以外之其他情事足認服用酒類或其他相類之物，致不
    能安全駕駛。
三、服用毒品、麻醉藥品或其他相類之物，致不能安全駕駛。
因而致人於死者，處 3 年以上 10 年以下有期徒刑，得併科 2
百萬元以下罰金；致重傷者，處 1 年以上 7 年以下有期徒刑，
得併科 1 百萬元以下罰金。
曾犯本條或陸海空軍刑法第 54 條之罪，經有罪判決確定或經緩
起訴處分確定，於十年內再犯第 1 項之罪因而致人於死者，處
無期徒刑或 5 年以上有期徒刑，得併科 3 百萬元以下罰金；致
重傷者，處 3 年以上 10 年以下有期徒刑，得併科 2 百萬元以
下罰金。